臺灣臺南地方法院刑事判決　　　　　　 94年度簡上字第130號
　　上　訴 人　臺灣臺南地方法院檢察署檢察官
　　被　　 告　乙○○
上列上訴人因被告竊盜案件，不服本院九十四年度簡字第六七一
號中華民國九十四年三月三十一日第一審判決（聲請簡易判決處
刑案號：九十四年度偵字第二七六六號），提起上訴及移送併辦
審理（九十四年度偵字第四一七九號、第五一三九號），本院管
轄之第二審合議庭判決如下：
    主   文
原判決撤銷。
乙○○共同連續竊盜，處有期徒刑伍月，如易科罰金，以佰元
折算壹日。
    事   實
一、乙○○基於意圖為自己不法所有之概括犯意，而為下列之竊
    盜行為：
    （一）其先於附表編號一所示之時間、地點，以附表編號一
          所示之方式，竊取原登記名義人為黃王恨，實際係由
          甲○○所有，車牌號碼為：ＶＣＱ－○七○號之輕型
          機車（業經甲○○向監理站辦理報廢，故未懸掛車牌
          ，機車正待資源回收站回收中）一輛，得手後供己騎
          乘使用。嗣因甲○○於民國（下同）九十三年六月十
          日，接獲前開機車之舉發違反道路交通管理事件通知
          單，始發覺有異報警處理，經警循線查悉上情。
    （二）其復承前開竊盜之故意，另與孫文興（經本院另案審
          理中）共同基於意圖為自己不法所有之犯意聯絡，而
          於附表編號二所示之時間，共同騎乘車牌號碼為：Ｗ
          ＨＪ─八二八號之輕型機車，前往臺南縣仁德鄉○○
          路附近，並以附表編號二所示之方式，分二次沿途連
          續竊取裝置在路旁，由臺南縣仁德鄉公所掌管之鐵製
          水溝蓋共三塊，得手後，其二人均持之前往東良（業
          經臺灣臺南地方法院檢察官為緩起訴處分確定）所經
          營，位在臺南縣仁德鄉○○路○段四五九號之「臺灣
          省第一資源回收物運銷合作社」予以變賣得款共新臺
          幣（下同）五百二十元，兩人並朋分上開贓款。嗣於
          同日晚間八時二十分許，因警員執行勤務，行經前述
          運銷合作社，當場查獲甫欲離開之孫文興，並因孫文
          興之供述，而輾轉查獲乙○○到案。
    （三）其又於附表編號三所示之時間、地點，以附表編號三
          所示之方式，竊取丁○○所有之廢鐵片一堆（約二十
          公斤）及廢電池三個（價值共約一百六十元），得手
          後旋以共約二百五十元之價格，出售予不詳之某舊貨
          商，並將上開贓款全數花用殆盡。嗣因警方於九十四
          年三月二十六日，因另案查獲乙○○，經其自白如附
          表三所示之犯行，而獲悉前情。
二、案經臺南縣警察局歸仁分局報請臺灣臺南地方法院檢察署檢
    察官偵查後聲請簡易判決處刑及臺南縣警察局永康分局報請
    臺灣臺南地方法院檢察署檢察官移送併案審理。
    理   由
一、上揭犯罪事實，業據被告乙○○於本院審理時坦承不諱，並
    當庭為認罪之表示（見本院卷九十四年十一月十日審判筆錄
    ）。核與證人（即被害人）甲○○、丁○○分別於警詢時及
    本院審理中所證述；證人（即臺南縣仁德鄉公所職員）李建
    德、證人（即臺灣省第一資源回收物運銷合作社負責人）東
    良分別於警詢時及偵查中所證稱之情節相符（以上分見南縣
    歸警三字第○九四○○○○二一七號警卷第五至九頁、第十
    二至二十一頁、南縣永警三字第○九四○○一六三一三號警
    卷第四至五頁、南縣永警三字第○九四○○○一七六四號警
    卷第四至八頁、九十四年度偵字第一七九三號偵查卷第十四
    至十六頁、本院簡上卷九十四年十一月十日審判筆錄）。此
    外，復有扣押物品目錄表、贓物認領保管單、臺南縣警察局
    舉發違反道路交通管理事件通知單、車籍作業系統—查詢認
    可資料各乙紙及現場照片九幀、錄影翻拍照片二幀在卷可考
    ，足徵被告前揭自白與事實相符。綜上所述，本件事證明確
    ，被告前揭竊盜多次之犯行，均堪以認定，應依法論科。
二、核被告乙○○所為，係犯刑法第三百二十條第一項之竊盜罪
    。又其於附表編號二所示之事實，與孫文興二人間，有犯意
    聯絡及行為分擔，應論以共同正犯。而被告先後多次竊盜犯
    行，時間緊接，所犯均係犯罪構成要件相同之罪名，顯係基
    於概括犯意反覆為之，為連續犯，應依刑法第五十六條之規
    定，論以一竊盜罪，並加重其刑。至於被告於附表編號一及
    三所示之竊盜犯行，雖未據檢察官聲請簡易判決處刑書論列
    ，然既經檢察官移送併案審理，復經蒞庭檢察官當庭表示擴
    張犯罪事實如前所述（見本院卷九十四年十月十三日準備程
    序筆錄），且經核與公訴人原聲請簡易判決處刑，即如附表
    編號二所示之犯罪事實，具有連續犯裁判上一罪之關係，當
    為起訴效力所及，依審判不可分原則，本院自得予以審理。
    原審以被告竊盜犯行事證明確，判處被告有期徒刑三月，併
    諭知如易科罰金以三百元折算一日之折算標準，固非無見，
    惟原審就併案附表編號一、三所示之犯罪事實未及審判，即
    有未洽，公訴人執原審就併案部分之犯罪事實未予審判而據
    以上訴，為有理由，自應由本院將原判決撤銷後自為判決。
    爰審酌被告並無前科，素行尚可，此有臺灣臺南地方法院檢
    察署刑案資料查註紀錄表及臺灣高等法院被告前案紀錄表各
    乙份附卷可按，其犯罪之動機、目的乃為貪圖不法小利、其
    手段尚稱平和、其生活狀況、智識程度，其犯行對被害人所
    生之財產上損害雖非鉅，但其偷竊道路旁水溝蓋之犯行，已
    對社會大眾生命安全造成影響，犯罪所生之危害非微，惟其
    嗣能坦認犯行，犯罪後之態度尚可等一切情狀，量處如主文
    所示之刑，併諭知如易科罰金之折算標準，以資儆懲。
據上論斷，應依刑事訴訟法第四百五十五條之一第三項、第三百
六十九條第一項前段、第三百六十四條、第二百九十九條第一項
前段，刑法第二十八條、第五十六條、第三百二十條第一項、第
四十一條第一項前段，罰金罰鍰提高標準條例第一條前段、第二
條，判決如主文。
本案經檢察官丙○○到庭執行職務。
中　　華　　民　　國　　94　　年　　11　　月　　24　　日
                      刑事第六庭  審判長法  官  張瑛宗
                                        法  官  陳映佐
                                        法  官  徐千惠
以上正本證明與原本無異。
     　　　　　          　　　　　　　 書記官  鄭秀美
中　　華　　民　　國　　94　　年　　11　　月　　24　　日
附錄本案論罪科刑法條全文：
中華民國刑法第320條第1項：
意圖為自己或第三人不法之所有，而竊取他人之動產者，為竊盜
罪，處5年以下有期徒刑、拘役或500元以下罰金。
附表：
┌──┬────┬───────┬──────────┬─────┐
│    │        │  地　　　　點│                    │          │
│編號│時　間  ├───────┤行竊方式及被竊之財物│備　　註  │
│    │        │  被　害　人  │                    │          │
├──┼────┼───────┼──────────┼─────┤
│    │93年5月 │臺南縣永康市中│乙○○於左開時間、地│併案部分  │
│1   │間某日  │山北路一○九九│點，持甲○○放置於左│(案號：   │
│    │        │巷一四○號旁鐵│開地點之鑰匙一支，竊│94年度偵字│
│    │        │皮屋前        │取甲○○所有，同置於│第4179號）│
│    │        ├───────┤該地，車牌號碼為：VC│          │
│    │        │甲○○        │Q—070號之輕型機車（│          │
│    │        │              │已報廢）一輛既遂。  │          │
├──┼────┼───────┼──────────┼─────┤
│    │94年1月 │臺南縣仁德鄉大│乙○○及孫文興兩人共│原檢察官聲│
│2   │20日晚上│發路附近      │乘車號為：WHJ—828號│請簡易判決│
│    │19時許至├───────┤輕型機車一輛，並於左│處刑部分  │
│    │同日20時│臺南縣仁德鄉公│開時、地，以由孫文興│          │
│    │許      │所            │下車沿路徒手竊取鐵製│扣案之鐵製│
│    │        │              │鐵溝蓋，並將竊得之水│水溝蓋三塊│
│    │        │              │溝蓋放置在兩人所騎乘│，業由臺南│
│    │        │              │之前開機車腳踏板上載│縣仁德鄉公│
│    │        │              │運至上述「臺灣省第一│所職員李建│
│    │        │              │資源回收物運銷合作社│德具領。  │
│    │        │              │」予以變賣之方式，連│          │
│    │        │              │續分二次偷竊水溝蓋共│          │
│    │        │              │計三塊（第一次二塊，│          │
│    │        │              │第二次一塊）既遂。  │          │
├──┼────┼───────┼──────────┼─────┤
│    │94年3月 │臺南縣永康市龍│乙○○於左開時、地，│併案部分  │
│3   │初某日下│潭街三一六號旁│徒手竊取丁○○所有之│（案號：  │
│    │午14時許│之空地        │廢鐵片一堆（約二十公│94年度偵字│
│    │        ├───────┤斤）及廢電池三個（價│第5139號）│
│    │        │丁○○        │值共約一百六十元）既│          │
│    │        │              │遂。                │          │
├──┴────┴───────┴──────────┴─────┤
│本附表依犯罪時間先後排列。                                      │
└────────────────────────────────┘
